---
title: "examen_real_2022"
author: "Laura Ibarra"
date: "31/1/2022"
output: html_document
---

```{r setup, include=FALSE}
knitr::opts_chunk$set(echo = TRUE)
```

# Examen Bioinformatica

### Ejercicio 1 - LInux

a. ¿Cuantas palabra hay en el fichero?
cat genes.txt | wc 

b. ¿Cómo cambiarías todos los tabulados por guiones ?
cat genes.txt | sed s'/\t/-/g'

c. ¿Cómo cambiarías solo la primera aparición?
cat genes.txt | sed s'/g/G/'

d. ¿Cómo buscarías todos los genes excepto el llamado DSTYK?
cat genes.txt | grep -v  'DSTYK'

### Ejercicio 2 - Rstudio

```{r}
library(nycflights13)
library(tidyverse)

weather <- nycflights13::weather
```

2.a ¿Cuántas columnas y cuántos registros tiene este dataset?
```{r}
ncol(weather)
nrow(weather)
```


2.b ¿Cuántos “origin” diferentes existen y para cada uno de ellos cuántos registros hay?

```{r}
table(weather$origin)
```

2.c En LGA, ¿cuáles fueron la mediana del wind_speed y media de pressure?

```{r}
LGA <- weather[weather$origin == "LGA",]
median(LGA$wind_speed, na.rm = T)
mean(LGA$pressure, na.rm = T)
```


2.d  Después de eliminar los NA de la columna wind_gust, calcula para cada mes la media de wind_speed y wind_gust, y el número de casos.

```{r}
library(dplyr)
weather1<- mutate_at(weather, "wind_gust", ~replace(., is.na(.), 0))

#Para cada mes
mes1 <- weather1[weather1$month == 1,]
mes2 <- weather1[weather1$month == 2,]
mes3 <- weather1[weather1$month == 3,]
mes4 <- weather1[weather1$month == 4,]
mes5 <- weather1[weather1$month == 5,]
mes6 <- weather1[weather1$month == 6,]
mes7 <- weather1[weather1$month == 7,]
mes8 <- weather1[weather1$month == 8,]
mes9 <- weather1[weather1$month == 9,]
mes10 <- weather1[weather1$month == 10,]
mes11 <- weather1[weather1$month == 11,]
mes12 <- weather1[weather1$month == 12,]

media_wind_gust <- function(data)
{
  mean(data$wind_gust, na.rm = T)
}

media_wind_speed <- function(data)
{
  mean(data$wind_speed, na.rm = T) 
}

num_casos <- function(data)
{
  nrow(data)
}

medias <- function(data)
{
  a <- num_casos(data)
  b <- media_wind_gust(data)
  c <- media_wind_speed(data)
  print(paste0("casos:",a," ","wind_gust:",b, " ","wind_speed:", c))
}

medias(mes12)
medias(mes11)
medias(mes10)
medias(mes9)
medias(mes8)
medias(mes7)
medias(mes6)
medias(mes5)
medias(mes4)
medias(mes3)
medias(mes2)
medias(mes1)
```


### Ejercicio 3

3.a Crea el plot anterior
```{r}
JFK <- weather[weather$origin == "JFK",]
LGA <- weather[weather$origin == "LGA",]
EWR <- weather[weather$origin == "EWR",]

par(mfrow = c(1,3))
boxplot(EWR$temp ~ EWR$month,
        col = "pink",
        ylab = "ºF",
        xlab = "months",
        main = "Temperatura:EWR",)
boxplot(JFK$temp ~ JFK$month,
        col = "green",
        ylab = "ºF",
        xlab = "months",
        main = "Temperatura:JFK",)
boxplot(LGA$temp ~ LGA$month,
        col = "blue",
        ylab = "ºF",
        xlab = "months",
        main = "Temperatura:LGA",)

```


3.b Crea funcion que plot lo anterior
```{r}
plot_meteo <-function(data1,data2,data3, meteo1,meteo2,meteo3,titulo1, titulo2,titulo3,unidad)
{
  par(mfrow = c(1,3))
  boxplot(meteo1 ~ data1$month,col="pink", main = titulo1,xlab="months",ylab= unidad,)
  boxplot(meteo2 ~ data2$month,col="green", main = titulo2,xlab="months",ylab= unidad,)
  boxplot(meteo3 ~ data3$month,col="blue", main = titulo3,xlab="months",ylab= unidad,)
}
plot_meteo(EWR, LGA,JFK, EWR$temp, LGA$temp, JFK$temp, "EWR", "LGA", "JFK", "ºF")

```


### Ejercicio 4 - El dia de tu cumpleaños

4.a Correlacion temperatura y humedad en cada uno de los origenes

```{r}
dia_cumpleaños <- filter(weather, month == 3, day ==13)

cor <- cor(dia_cumpleaños$temp, dia_cumpleaños$humid)

print(paste0("Con un valor de ", cor, " podemos decir que hay una relación inversa entre la temperatura y la humedad en el día 13 de Marzo."))
```


4.b Si comparas la temperatura en JFK y LGA ¿Son estadisticamente diferentes? ¿P_valor? Plotea.
```{r}
ggplot(data= dia_cumpleaños)+
  geom_line(mapping = aes(temp, humid, col= origin))+
  ggtitle("13 de marzo")
```


### Ejercicio 5
5.a ¿Cual es el punto FC mas grande en valor absoluto?
EL punto FC mas grande en valor absoluto es el que se encuentra a la izquierda en el eje X = logfc.

5.b ¿Que gen sobreexpresado es el más signficativo?
El gen sobreexpresado más significativo es "Rbp1" porque presenta mayor valor de log o lo que es lo mismo menor valor de p ya que se relacionan inversamente y a menor valor de p el resultado es mas significativo.


### Ejercicio 6 

Sube el examen a github y escribe a continuación tu url aquí.


### Ejercicio 7
Acaba el documento con el comando sessionInfo()




